【裁判字號】    92,交訴,16
【裁判日期】    920507
【裁判案由】    公共危險
【裁判全文】
臺灣宜蘭地方法院刑事判決                          九十二年度交訴字第一六號
    公  訴  人  臺灣宜蘭地方法院檢察署檢察官
    被      告  甲○○
右列被告因公共危險案件，經檢察官提起公訴（九十二年度偵字第二五一號），本院
判決如左：
    主  文
甲○○駕駛動力交通工具肇事，致人受傷而逃逸，處有期徒刑陸月，如易科罰金，以
參佰元折算壹日。
    事  實
一、甲○○於民國九十年八月二十一日上午八時十分許，駕駛車牌號碼Ｐ九—七六０
    八號自用小客車，在宜蘭縣蘇澳鎮○○路一七九巷與福德西巷交岔路口欲左轉時
    ，適有乙○○騎乘車號ＧＸＺ—二四八號機車沿宜蘭縣蘇澳鎮福德西巷由南往北
    行駛，甲○○本應注意車輛行經無號誌之交岔路口，應減速慢行，作隨時停車之
    準備，又車輛行至無號誌之交岔路口，未劃分幹、支線或同為幹線道或支線道者
    ，轉彎車應停讓直行車先行，而依當時情形非不能注意，竟疏未注意，於通過上
    開交岔路口時，其駕駛之自用小客車不慎撞及乙○○所騎乘之機車，造成乙○○
    人、車倒地，並因此受有右足擦傷及挫傷、背部挫傷、腰椎間盤突出症之傷害（
    過失傷害部分已經另行判決）。甲○○肇事，致乙○○受傷後，並未對受傷之乙
    ○○施以必要之救助，即逕行逃逸。嗣因乙○○記下車號，始報警循線查知上情
    。
二、案經乙○○訴由臺灣宜蘭地方法院檢察署檢察官起訴。
    理  由
一、訊據被告甲○○雖坦承於右開時、地與告訴人乙○○發生擦撞，惟矢口否認有右
    開肇事逃逸之犯行，辯稱：因為當時被害人已經牽機車要走了，我以為是小擦撞
    沒有事，我就開車走了云云。經查，右開事實，業據告訴人乙○○指述：當時我
    騎機車，在福德西巷往羅東方向行駛，有一輛白色汽車由福德路一七九巷左轉過
    來，汽車的右前方撞倒我機車的右後方，我就往前滑行撞倒圍牆側倒地，我的腳
    有受傷流血，背部疼痛，被告沒有停下來就跑了等語明確，並有道路交通事故調
    查報告表及肇事現場與車輛之照片六張等資料在卷為憑，且告訴人乙○○於事故
    發生後即至羅東博愛醫院急診，此有羅東博愛醫院九十一年一月十一日出具之九
    十一年羅博醫字第十四號驗傷診斷書在卷可憑，該驗傷診斷書載明告訴人確於九
    十年八月二十一日急診，顯見告訴人確因本件車禍事故而受有如事實欄所記載之
    傷無誤。被告雖辯稱以為告訴人並未受傷沒事才離開現場云云，惟告訴人所騎乘
    之機車於事故發生後即倒地，此有現場照片可資佐證，則告訴人亦因此倒地可明
    ，而參諸告訴人所受之為右足挫傷及背部疼痛等傷害，衡情當無於倒地後即輕易
    起身而使被告有誤認告訴人無礙而離去之可能，足見，被告肇事當時並未下車救
    助告訴人乙○○，即駕車離開現場，且被告應能判斷告訴人受有傷害，仍恣任告
    訴人留在肇事地點而未加以救護，其肇事逃逸之故意應堪認定。綜上所述，被告
    所辯，顯係事後卸責之詞，不足採信，本件事證明確，被告犯行堪以認定。
二、核被告甲○○所為，係犯同法第一百八十五條之四肇事逃逸罪。爰審酌被告素行
    、品行、犯罪手段、所生損害、犯後態度及未與被害人達成和解等一切情狀，量
    處如文所示之刑，並諭知易科罰金之折算標準。
據上論斷，應依刑事訴訟法第二百九十九條第一項前段，刑法第一百八十五條之四、
第四十一條第一項前段，罰金罰鍰提高標準條例第二條，判決如主文。
本案經檢察官劉憲英到庭執行職務
中        華        民        國    九十二    年    五    月  七    日
                                臺灣宜蘭地方法院刑事第一庭
                                    審判長法  官    林  明  山
                                          法  官    辜  漢  忠
                                          法  官    鄭  貽  馨
右正本證明與原本無異。
如不服本判決，應於判決送達後十日內向本院提出上訴狀( 應附繕本 )。
                                          書記官    陳  憲  文
中        華        民        國    九十二    年    五    月      八    日
附錄論罪法條
刑法第一百八十五條之四
駕駛動力交通工具肇事，致人死傷而逃逸者，處六月以上五年以下有期徒刑。


司法院資訊處製作；財團法人民間司法改革基金會備份。
